【裁判字號】    90,台上,7337
【裁判日期】    901129
【裁判案由】    竊盜
【裁判全文】
最高法院刑事判決                                九十年度台上字第七三三七號
    上  訴  人  台灣高等法院台中分院檢察署檢察官
    被      告  甲○○
    選任辯護人  宋志衡律師
右上訴人因被告竊盜案件，不服台灣高等法院台中分院中華民國九十年四月三十日第
二審更審判決（九十年度重上更(一)字第一號，起訴案號：台灣彰化地方法院檢察署八
十四年度偵字第三○三九號、第三四九三號、第五九四六號），提起上訴，本院判決
如左：
    主  文
上訴駁回。
    理  由
按刑事訴訟法第三百七十六條所列各罪之案件，經第二審判決者，不得上訴於第三審
法院，此觀該法條之規定甚明。本件被告甲○○（原名王明結）原判決認係犯刑法第
三百二十條第一項之竊盜罪及水利法第七十八條第一項第三款、第九十二條之一第一
項中段之罪，且二罪間係一行為觸犯數罪名，而從一重之竊盜罪論處罪刑。查該等罪
名係分屬刑事訴訟法第三百七十六條第一款、第二款之案件。依首開說明，既經第二
審判決，自不得上訴於第三審法院，上訴人竟復提起上訴，顯為法所不許，應予駁回
。雖上訴意旨又略稱：原審未查被告於前次被查獲盜採砂石後迄本案發生期間，究係
從事何項工作，即認被告僅係連續竊盜，並非以竊盜為常業，顯然未盡調查之能事。
又原判決對於檢察官移請併案審理之被告所涉刑法第一百八十五條第二項之公共危險
罪部分漏未審理，顯有已受請求之事項未予判決之違背法令云云。但原判決理由已
明本案盜採之時間僅約二個月，且乏證據可資認定被告有常業竊盜犯行，而公訴人亦
對被告以刑法第三百二十條第一項之竊盜罪起訴，乃認被告無常業竊盜罪行（見原判
決第十一頁倒數第三行以下、第十二頁倒數第五行）；另提起公訴應由檢察官向管轄
法院提出起訴書為之，刑事訴訟法第二百六十四條第一項定有明文。是以檢察官於提
起公訴後，另以函片將被告之犯罪事實移送法院聲請併案審理，除該移送之犯罪事實
與已經起訴部分間有實質上一罪或裁判上一罪關係，為起訴效力所及，受訴法院應予
合一審判外，並不具起訴之效力，法院自毋庸予以審判。原判決理由三既認檢察官移
送一審併辦部分（即台灣彰化地方法院檢察署八十五年度偵續字第五號公共危險案）
與上訴人經科刑之竊盜等部分無裁判上一罪關係，而應退還檢察官自行偵辦，原審未
就該移送併辦部分予以審判，自無不合。上訴意旨，徒憑己見，就原判決已說明事項
或屬原審採證認事職權之適法行使，任意指摘為違法，顯與法律規定得為第三審上訴
理由之違法情形，不相適合。其上訴違背法律上之程式，亦應予駁回。
據上論結，應依刑事訴訟法第三百九十五條前段，判決如主文。
中      華      民      國     九十     年     十一     月    二十九    日
                              最高法院刑事第十庭
                                  審判長法官  陳  炳  煌
                                        法官  陳  正  庸
                                        法官  韓  金  秀
                                        法官  吳  信  銘
                                        法官  徐  文  亮
      右正本證明與原本無異
                                              書  記  官
中      華      民      國     九十     年     十二     月      五      日


司法院資訊處製作；財團法人民間司法改革基金會備份。
